【裁判字號】    89,易,3132
【裁判日期】    890920
【裁判案由】    賭博
【裁判全文】
臺灣板橋地方法院刑事判決                        八十九年度易字第三一三二號
    公  訴  人  臺灣板橋地方法院檢察署檢察官
    被      告  丙○○
                丁○○
    右二人共同
    選任辯護人  蘇進文
    被      告  甲○○
                戊○○
右列被告等因賭博案件，經檢察官提起公訴（八十八年度偵字第二三三四七號），本
院判決如左：
    主  文
丙○○、丁○○共同以賭博為常業，丙○○處有期徒刑陸月；丁○○處有期徒刑月
，如易科罰金均以佰元折算壹日。扣案電動賭博機具跑馬水果盤捌台（含ＩＣ板捌
片）、滿貫大亨麻將台肆台（含ＩＣ板肆片）、代幣貳佰枚及賭資新臺幣壹仟捌佰元
，均沒收。
甲○○、戊○○在公眾得出入之場所賭博財物，各處罰金壹仟貳佰元，如易服勞役均
以佰元折算壹日。扣案電動賭博機具跑馬水果盤捌台（含ＩＣ板捌片）、滿貫大亨
麻將台肆台（含ＩＣ板肆片）及賭資新臺幣壹仟捌佰元，均沒收。
    事  實
一、丙○○曾於民國（下同）八十八年四月二十二日因竊盜案件，經臺灣桃園地方法
    院分別判處有期徒刑三月，並定應執行有期徒刑六月，緩刑四年，於八十八年五
    月十七日判決確定，現於緩刑期間中。詎仍不知檢束其行，竟意圖營利，並基於
    以賭博為常業之犯意，自八十八年十月八日起，在位於臺北縣鶯歌鎮○○○街二
    二０號經營金北海釣蝦場，並在上開公眾得出入之場所，擺置電動賭博機具跑馬
    水果盤八台及滿貫大亨麻將機台四台，以開分兌換方式與不特定之賭客賭博財物
    ，並以每月新臺幣（下同）一萬八千元之薪資，僱用同有犯意聯絡之丁○○擔任
    開分員及兌換現金之工作。由賭客以現金以十元向開分員丁○○兌換代幣一枚方
    式把玩機具，如押中贏分可得倍數不等之分數，並可將累積之分數按跑馬水果盤
    一比五；滿貫大亨麻將台一比三之比例，向開分員兌換現金，如未押中則分數由
    機器沒入歸丙○○所有，二人並均恃之維生而以之為常業。嗣於八十八年十月十
    五日晚間十時許，經警在上址金北海釣蝦場內，當場查獲把玩電動賭博機具滿貫
    大亨麻將台之甲○○、戊○○及廖榮彬（假冒陳宗輝名義應訊，經檢察官另案偵
    處）等人，並扣得丙○○所有之電動賭博機具跑馬水果盤八台（含ＩＣ板八片）
    、滿貫大亨麻將台四台（含ＩＣ板四片）、代幣二百枚及賭資一千八百元等物。
二、案經臺北縣警察局三峽分局報告臺灣板橋地方法院檢察署檢察官偵查起訴。
    理  由
一、訊據被告丙○○供承於上揭時、地經營金北海釣蝦場，及擺設扣案之十二台電動
    賭博機具，並僱用被告丁○○負責為客人兌換代幣之工作等情，被告丁○○則供
    認受僱於被告丙○○，在櫃檯負責兌換代幣之工作屬實，被告甲○○、戊○○亦
    坦承於現場把玩滿貫大亨麻將台時為警查獲無訛，惟均矢口否認有何被訴之右開
    犯行，被告丙○○辯稱：伊沒有賭博，沒有人幫忙洗分、開分，賭客如果不玩，
    可以把積分換回代幣云云；被告丁○○辯稱：伊沒有賭博，只負責開釣蝦單云云
    ；被告甲○○則辯稱：伊不知道分數可以換現金，伊只是純娛樂云云；被告戊○○亦辯稱：剩餘分數是可以在一百元範圍內換代幣，伊只是純娛樂云云。經查被
    告丙○○於所經營之金北海釣蝦場擺設如事實欄所載之電動賭博機具，提供賭客
    於賭玩後，以所得之分數按上開比例兌換現金等情，業據被告丙○○、丁○○、
    甲○○、戊○○及廖榮彬等人於警訊中均供承在卷（見偵查卷第七頁背面、第十
    頁背面、第十二頁背面、第十五頁背面及第十七頁背面），又據被告甲○○及戊○○於檢察官偵訊時仍供認可以贏得之分數向櫃檯小姐換回現金等情屬實（見偵
    查卷第五十一頁正面），且據查獲本件之臺北縣警局三峽分局二組巡官乙○○於
    本院審理時到庭具結證稱：因有民眾檢舉，組長就帶我們去現場查獲，現場發現
    釣蝦場內的另一房間有擺電玩機台十二台，有三個人在把玩，十二台機台都有插
    電在營業，一千八百元是在櫃台找到的，代幣是在機台內拿出來的等情明確在卷
    （見八十九年九月六日審判筆錄），核與上揭被告等人於警訊中所述之情節並無
    不符之處，並有扣案丙○○所有之電動賭博機具跑馬水果盤八台（含ＩＣ板八片
    ）、滿貫大亨麻將台四台（含ＩＣ板四片）、代幣二百枚及賭資一千八百元等物
    在卷可資佐證，足認前揭被告丙○○、丁○○於警訊中，及被告甲○○、戊○○
    於警訊及檢察官偵訊中之自白，均與事實相符而堪予採信。又扣案之電動賭博機
    具多達十二台，被告丙○○復於警訊時自承擺設上開賭博性電動機具，每日收入
    約有七、八百元，是堪認被告丙○○及丁○○二人均係恃之維生而以賭博為常業
    ，被告甲○○、戊○○在上述公眾得出入場所把玩電動賭博機具，伊等二人所為
    顯係賭博無訛。故被告丙○○、丁○○、甲○○及戊○○於本院審理時雖翻異前
    供，空言否認分別有被訴之常業賭博及賭博犯行，無非係事後圖卸及迴護之詞，
    均不足採信，本件事證明確，被告四人犯行堪以認定，均應予依法論科。
二、核被告丙○○及丁○○所為，均係犯刑法第二百六十七條之常業賭博罪，又被告
    甲○○及戊○○所為，則係犯同同法第二百六十六條第一項之普通賭博罪。被告
    丙○○與丁○○間，有犯意之聯絡及行為之分擔，應論以共同正犯。再查被告丙○○另案被訴自八十九年三月下旬某日起至同月三十日止，在上址之金北海釣蝦
    場，尚有擺設電動賭博機具之常業賭博犯行，業經本院於八十九年七月三日以八
    十九年度易字第一九一六號判處處有期徒刑月，如易科罰金以佰元折算壹日
    確定，有該案之刑事判決乙份在卷可參，訊據被告丙○○於本院審理時供述：本
    件被查獲之後，就沒有想要擺（電動賭博機具），是客人說後，伊才又開始擺等
    語在卷，故應認被告丙○○自八十九年三月下旬開始之常業賭博犯行，係另行起
    意，尚難認有何實質上一罪之關係，前開犯行雖經本院判決確定，惟本件尚非其
    既判力所及之範圍，本院自應依法審究，附予敘明。爰分別審酌被告等人犯罪之
    動機、目的、手段、擺設電動賭博機具之期間、所得之利益、所生之危害及於本
    院審理時卻飾詞卸責之態度等一切情狀，就被告丙○○及丁○○分別量處如主文
    第一項所示之刑，並均諭知易科罰金之折算標準，就被告甲○○、戊○○則皆量
    處如主文第二項所示之刑，並均諭知易服勞役之折算標準，以資懲儆。
三、扣案之電動賭博機具跑馬水果盤八台（含ＩＣ板八片）及滿貫大亨麻將台四台（
    含ＩＣ板四片），均係當場賭博之器具，賭資一千八百元，則係在櫃檯即兌換籌
    碼處之財物，不問屬於犯人與否，均應依刑法第二百六十六條第二項之規定併予
    宣告沒收。至另扣得之代幣二百枚，均係被告丙○○所有及供賭博犯行所用之物
    ，業據被告丙○○及證人乙○○於本院審理時證述明確在卷，爰依刑法第三十八
    條第一項第二款之規定諭知沒收。
據上論斷，應依刑事訴訟法第二百九十九條第一項前段，刑法第二十八條、第二百六
十七條、第二百六十六條第一項、第四十一條、第四十二條第二項、第二百六十六條
第二項、第三十八條第一項第二款，罰金罰鍰提高標準條例第一條前段、第二條，判
決如主文。
本案經檢察官伍逸康到庭執行職務
中      華      民      國      八十九    年      九      月    二十    日
                                臺灣板橋地方法院刑事第三庭
                                      法  官    陳志揚
右正本證明與原本無異。
如不服本判決，應於判決送達後十日內向本院提出上訴狀 (應附繕本) ，上訴於
臺灣高等法院。
                                      書記官    陳慶樹
中      華      民      國      八十九      年    九    月  三十    日
附錄本案論罪科刑法條全文：
刑法第二百六十七條
  以賭博為常業者，處二年以下有期徒刑，得併科一千元以下罰金。
刑法第二百六十六條
  在公共場所或公眾得出入之場所賭博財物者，處一千元以下罰金。但以供人暫時娛
  樂之物為賭者，不在此限。
  當場賭博之器具與在賭檯或兌換籌碼處之財物，不問屬於犯人與否，沒收之。


司法院資訊處製作；財團法人民間司法改革基金會備份。
